tr: Uyumlu hava yastığı sistemi tipi: Gelişmiş/OCS uyumlu; Çift kademeli; Çok kademeli; Diğer/Bilinmiyor; Tek kademeli; Standart SRS; Diğer
pt-BR: Tipo de sistema de airbag compatível: Avançado/Compatível com OCS; Estágio duplo; Multiestágio; Outro/Desconhecido; Estágio único; SRS padrão; Outro
el: Συμβατός τύπος συστήματος αερόσακων: Προηγμένο/συμβατό με OCS; Δύο σταδίων; Πολλαπλών σταδίων; Άλλο/Άγνωστο; Ενός σταδίου; Τυπικό SRS; Άλλο
es: Tipo de sistema de airbag compatible: Avanzado/compatible con OCS; De doble etapa; Multietapa; Otro/desconocido; De una etapa; SRS estándar; Otro
de: Kompatibler Airbag-Systemtyp: Advanced/OCS-kompatibel; Zweistufig; Mehrstufig; Sonstige/Unbekannt; Einstufig; Standard-SRS; Sonstige
nb: Kompatibel airbagsystemtype: Avansert / OCS-kompatibel; Totrinns; Flertrinns; Annet/ukjent; Ettrinns; Standard SRS; Annet
ja: 互換性のあるエアバッグシステムタイプ: アドバンスド/OCS対応; デュアルステージ; マルチステージ; その他/不明; シングルステージ; 標準SRS; その他
hu: Kompatibilis légzsákrendszer típusa: Fejlett / OCS-kompatibilis; Kétfokozatú; Többfokozatú; Egyéb / Ismeretlen; Egyfokozatú; Normál SRS; Egyéb
ro-RO: Tipul de sistem airbag compatibil: Avansat/compatibil cu OCS; În două trepte; În mai multe trepte; Altele/Necunoscut; Într-o singură treaptă; SRS standard; Altele
it: Tipo di sistema airbag compatibile: Compatibile con Advanced/OCS; A doppio stadio; A più stadi; Altro/Sconosciuto; A stadio singolo; SRS standard; Altro
th: ประเภทระบบถุงลมนิรภัยที่เข้ากันได้: รองรับระบบ Advanced/OCS; สองระดับ; หลายระดับ; อื่นๆ/ไม่ระบุ; ระดับเดียว; มาตรฐาน SRS; อื่นๆ
hr-HR: Kompatibilna vrsta sustava zračnih jastuka: Napredni/OCS kompatibilno; Dvostupanjski; Višestupanjski; Ostalo/Nepoznato; Jednostupanjski; Standardni SRS; Ostalo
zh-CN: 适配的安全气囊系统类型: 兼容高级系统/乘员分类系统 (OCS); 双级; 多级; 其他/未知; 单级; 标准 SRS; 其他
ko: 호환되는 에어백 시스템 유형: 고급/OCS 호환; 듀얼 스테이지; 다단; 기타/알 수 없음; 싱글 스테이지; 표준 SRS; 기타
pt-PT: Tipo de sistema de airbag compatível: Avançado/compatível com OCS; Fase dupla; Múltiplas fases; Outro/desconhecido; Fase única; SRS padrão; Outro
lt-LT: Suderinamas oro pagalvių sistemos tipas: Suderinamas su pažangiomis / keleivio svorio jutiklių (OCS) sistemomis; Dvipakopis; Daugiapakopis; Kita / nežinoma; Vienpakopis; Standartinė SRS; Kita
ru: Тип совместимой системы подушек безопасности: Совместимо с Advanced/OCS; Двухступенчатая; Многоступенчатая; Другое/Неизвестно; Одноступенчатая; Стандартная SRS; Другое
zh-TW: 相容安全氣囊系統類型: 進階/相容於 OCS; 雙階式; 多階式; 其他/未知; 單階式; 標準 SRS; 其他
sv: Kompatibelt krockkuddesystem: Avancerad/OCS-kompatibel; Tvåstegs; Flerstegs; Övrigt/okänd; Enstegs; Standard SRS; Övrigt
nl: Compatibel airbagsysteem type: Compatibel met geavanceerd/OCS; Tweetraps; Meertraps; Overige/onbekend; Eentraps; Standaard SRS; Overige
bg-BG: Съвместим тип система на въздушната възглавница: Усъвършенствана/съвместима с OCS; Двустепенна; Многостепенна; Друго/Неизвестно; Едностепенна; Стандартна SRS; Друго
fr: Type de système d'airbag compatible: Système avancé/Compatible OCS; À deux niveaux; À plusieurs niveaux; Autre/Inconnu; À un niveau; SRS standard; Autre
sk-SK: Typ kompatibilného systému airbagov: Kompatibilné s pokročilými/OCS; Dvojstupňové; Viacstupňové; Iné/neznáme; Jednostupňové; Štandardný SRS; Iné
pl: Typ kompatybilnego systemu poduszek powietrznych: Zaawansowane / kompatybilne z OCS; Dwustopniowe; Wielostopniowe; Inne / nieznane; Jednostopniowe; Standardowe SRS; Inne
da: Kompatibel airbagsystemtype: Kompatibel med Advanced/OCS; Totrins; Flertrins; Andet/ukendt; Enkeltrins; Standard SRS; Andet
en: Compatible airbag system type: Advanced/OCS-compatible; Dual-stage; Multi-stage; Other/Unknown; Single-stage; Standard SRS; Other
cs: Kompatibilní typ systému airbagů: Pokročilé / kompatibilní s OCS; Dvoustupňové; Vícestupňové; Ostatní/Neznámé; Jednostupňové; Standardní SRS; Ostatní
sl-SI: Vrsta združljivega sistema zračnih blazin: Napredno/združljivo z OCS; Dvostopenjsko; Večstopenjsko; Drugo/neznano; Enostopenjsko; Standardni SRS; Drugo
vi: Loại hệ thống túi khí tương thích: Tương thích OCS/Nâng cao; Hai giai đoạn; Đa giai đoạn; Khác/Không rõ; Một giai đoạn; SRS tiêu chuẩn; Khác
fi: Yhteensopiva turvatyynyjärjestelmän tyyppi: Kehittynyt/OCS-yhteensopiva; Kaksivaiheinen; Monivaiheinen; Muu/tuntematon; Yksivaiheinen; Vakio-SRS; Muu